【裁判字號】    97,交易,37
【裁判日期】    970731
【裁判案由】    公共危險
【裁判全文】
臺灣臺東地方法院刑事判決              97年度交易字第37號
公  訴  人  臺灣臺東地方法院檢察署檢察官
被      告  乙○○
上列被告因公共危險案件，經檢察官提起公訴（97年度偵字第49
0號），本院判決如下：
    主  文
乙○○服用酒類，不能安全駕駛動力交通工具而駕駛，累犯，處
有期徒刑伍月，如易科罰金，以新臺幣壹仟元折算壹日。
    事  實
一、乙○○前因酒駕公共危險案件，經本院判處有期徒刑2 月確
    定，於民國94年3 月25日易科罰金執行完畢，詎不知悔改，
    於97年2月18日下午1時許，在臺東縣達仁鄉土山上某工寮
    內，飲用米酒後，已達反應較慢、感覺減低並影響駕駛而不
    能安全駕駛動力交通工具之程度，竟仍騎乘車牌號碼735-CE
    C號重型機車，於同日下午4時52分許，行經太麻里鄉大王村
    沙崙分線電桿23號前，不慎與對向由楊淯麟騎乘之車牌號碼
    7HA-651 號重機車發生碰撞，人車倒地受傷，經送馬偕醫院
    臺東分院救治，並抽取其血液檢測血液中酒精濃度值，發現
    其血液中含有酒精濃度高達每分升275.0毫克（mg/dl），相
    當於呼氣式酒精濃度每公升1.375 毫克（mg/l），而查悉上
    情。
二、案經臺東縣政府警察局大武分局報告臺灣臺東地方法院檢察
    署檢察偵查起訴。
    理  由
一、本件檢察官認被告犯刑法第185條之3之公共危險罪嫌而提起
    公訴，屬刑事訴訟法第376條第1款之罪，依同法第284條之1
    規定，第一審得由法官一人獨任審判，合先敘明。
二、本件被告乙○○所為不利於己之陳述，並無出於強暴、脅迫
    、利誘、詐欺、疲勞訊問、違法羈押或其他不正之方法，亦
    非違反法定障礙事由經過期間不得訊問或告知義務之規定而
    為，依刑事訴訟法第156條第1項、第158條之2規定，應認其
    有證據能力。且被告對卷內經本院提示各項證據之證據能力
    均表示沒有意見，且迄至言詞辯論終結前亦未再聲明異議，
    本院審酌上開證據資料製作時之情況，尚無違法不當及證明
    力明顯過低之瑕疵，認為以之作為證據應屬適當，依刑事訴
    訟法第159條之5規定，認卷內各項證據資料均有證據能力。
三、訊據被告固坦承有於上揭時、地飲用米酒並駕駛上開重型機
    車，不慎與楊淯麟騎乘之機車發生碰撞，人車倒地受傷之事
    實，惟否認犯行，辯稱：伊僅飲用半瓶米酒，酒精濃度不應
    如此高，對於酒測結果有意見云云。經查：
（一）被告於上揭時、地酒後駕車而與楊淯麟騎乘之機車發生碰
      撞之事實，除有其自白外，並有道路交通事故現場圖、道
      路交通事故調查報告表（一）、（二）各1 紙、道路交通
      事故照片9幀、當事人酒精測定紀錄表2紙、交通事故處理
      小組酒後駕車觀察紀錄表、舉發違反道路交通管理事件通
      知單各1紙在卷可佐，此部分事實足堪認定。
（二）被告辯稱其僅喝半瓶米酒，酒測結果不可能那麼高，而質
      疑酒測結果之正確性，然查被告因碰撞後人車倒地送醫救
      治，經馬偕紀念醫院台東分院抽取其血液檢測血液中酒精
      濃度值，發現其血液中含有酒精濃度高達每分升 275.0毫
      克（mg/dl ），該項檢驗係以貝克曼庫爾特協康自動生化
      分析系統而為之，其效能為臨床實驗室執行生化學體外診
      斷的自動化定性定量分析之儀器，並經行政院衛生署核可
      使用，有馬偕紀念醫院台東分院97年4 月24日馬院東醫乙
      字第0970003437號函及所附之行政院衛生署第一等級醫療
      器材許可證影本各1 件，被告空言否認該檢驗之正確性，
      不足為採。
（三）被告因喝酒，已達無法正常駕駛之狀態，並因無法安全操
      控車輛而不慎與楊淯麟騎乘之機車發生碰撞，致人車倒地
      受傷，經馬偕紀念醫院台東分院檢測其血液酒精濃度達每
      分升275.0毫克，相當於呼氣式酒精濃度每公升1.375毫克
      ，顯已達到服用酒類後不能安全駕駛動力交通工具之狀態
      。綜上，足認被告罪證明確，犯行洵堪認定。
四、核被告所為，係犯刑法第185條之3服用酒類致不能安全駕駛
    動力交通工具罪。被告前因公共危險案件，經本院判處有期
    徒刑2月確定，於94年3月25日易科罰金執行完畢，有臺灣高
    等法院被告前案紀錄表在卷可按，其於刑之執行完畢後5 年
    內故意再犯本件有期徒刑以上之罪，為累犯，應依刑法第47
    條第1 項，加重其刑。爰審酌被告明知酒精成分對人之意識
    能力具有不良影響，酒後駕車對一般往來之公眾及駕駛人自
    身皆具有高度危險性，竟漠視自己安危，尤枉顧公眾安全，
    而於服用酒類後已處於不能安全駕駛動力交通工具之狀態仍
    駕駛機車，且前有酒後駕車之犯行紀錄，不能深自警惕，仍
    於酒後駕車，並因而肇事，暨檢察官所為具體求刑，允為妥
    適等一切情狀，量處如主文所示之刑，並諭知易科罰金之折
    算標準。
據上論斷，應依刑事訴訟法第284條之1、第299條第1項前段，刑
法第185條之3、第47條第1項，第41條第1項前段，刑法施行法第
1條之1第1項，判如主文。
本案經檢察官甲○○到庭執行職務。
中    華    民    國    97    年    7     月    31    日
                  刑事第三庭    法  官  蔡玉雪
以上正本證明與原本無異。
如不服本判決應於收受本判決後10日內向本院提出上訴書狀；上
訴書狀應敘述具體理由。未敘述上訴理由者，應於上訴期間屆滿
後20日內向本院補提理由書狀（均須按他造當事人之人數附繕本
）。「切勿逕送上級法院」。
告訴人或被害人對於本判決如有不服，請書具不服之理由狀，請
求檢察官上訴者，其上訴期間之計算係以檢察官收受判決正本之
日期為準。
                                書記官  陳昭穎
中    華    民    國    97    年    7     月    31    日
附錄所犯法條：
中華民國刑法第185條之3
（重大違背義務致交通危險罪）
服用毒品、麻醉藥品、酒類或其他相類之物，不能安全駕駛動力
交通工具而駕駛者，處1 年以下有期徒刑、拘役或科或併科15萬
元以下罰金。


司法院資訊處製作；財團法人民間司法改革基金會備份。
